臺灣板橋地方法院民事裁定　九十一年度簡抗字第三四號
　　抗　告　人　甲○○
右當事人間因第三人異議之訴事件，抗告人對於中華民國九十一年七月十五日本院三
重簡易庭九十一年度重簡字第六二一號所為裁定提起抗告，本院裁定如左：
    主      文
抗告駁回。
抗告費用由抗告人負擔。
    理      由
一、抗告意旨略以：抗告人目不識字，及身體狀況不好，加上為子女債務所累與房屋
    面臨被拍賣的打擊，導致精神與身體極為耗弱。因此，鈞院命抗告人於民國九十
    一年七月十二日到庭作證，抗告人錯失到庭應訊，實因抗告人在出庭前後數天，
    身體極為不適，血壓昇高，胃疾復發，精神恍惚暈眩，才忘了出庭所致。故抗告
    人無法出庭作證，實有正當理由，然被鈞院三重簡易庭於九十一年七月十五日以
    九十一年度重簡字第六二一號裁定處抗告人罰鍰新臺幣五千元，為此提起抗告，
    請求廢棄原裁定等語。
二、按證人受合法之通知，無正當理由而不到場者，法院得以裁定處新臺幣三萬元以
    下罰鍰。證人已受前項裁定，經再次通知，仍不到場者，得再處新臺幣六萬元以
    下之罰鍰，並得拘提之，民事訴訟法第三百零三條第一項、第二項定有明文。
三、經查：本院三重簡易庭受理前開九十一年度重簡字第六二一號案件，認有請抗告
    人出庭作證之必要，而送達九十一年七月十二日到場應訊之期日通知單予抗告人
    。而該期日通知單已合法送達予抗告人，由抗告人親自簽收，此觀卷附上開送達
    回證即明。抑且，本院三重簡易庭至少於開庭期日前三星期即將作證通知單合法
    送達予抗告人，此有卷附前開送達回證一紙可稽（按上開應於九十一年七月十二
    日作證之期日通知單係於九十一年六月十八日送達抗告人）。足徵抗告人收受出
    庭作證之期日通知單後，應有合理、足夠之時間安排出庭，苟抗告人確有無法於
    期日出庭作證之正當理由，抗告人應於開庭前具狀檢附證明文件請假，始為正辦
    ，然遍觀卷證資料，並無抗告人有何請假之事，則原審以抗告人受合法通知無正
    當理由，未出庭作證，裁定處抗告人新臺幣五千元之罰鍰，並未有何不當或違法
    之處。故原審依首開民事訴訟法第三百零三條第一項之規定，裁定處抗告人罰鍰
    新臺幣五千元，於法並無不合。抗告意旨求予廢棄原裁定，為無理由，應予駁回
    。
四、依民事訴訟法第四百三十六條之一第三項、第四百九十二條第一項、第九十五條
    、第七十八條，裁定如主文。
中　　　華　　　民　　　國　　九十一　　年　　十　　 月　　 三十一 　　日
                           臺灣板橋地方法院民事第二庭
                               審判長法  官　陳忠行
                                     法  官  絲鈺雲
                                     法  官　許必奇
右為正本係照原本作成。
本裁定不得抗告。
中　　　華　　　民　　　國　　九十一　　年　　十　　 月　　 三十一 　　日
                                     書記官　許清琳
